臺灣臺北地方法院交通事件裁定　　　　96年度交聲字第1079號
受 處分 人　甲○○
原處分機關　臺北市交通事件裁決所
上列受處分人甲○○因違反道路交通管理處罰條例案件，對於原
處分機關中華民國96年9 月13日所為之處分（原處分案號：北市
裁二字第裁22-ARO730234號）聲明異議，本院裁定如下：
    主  文
異議駁回。
    理  由
一、按道路交通管理處罰條例（下稱條例）所用名詞「車輛」，
    係指在道路上以原動機行駛之汽車（包含機器腳踏車）或以
    人力、獸力行駛之車輛，而道路交通安全規則 (下稱安全規
    則) 所用名詞「汽車」，係指在道路上不依軌道或電力架線
    而以原動機行駛之車輛（包含機器腳踏車），條例第3條第8
    款、安全規則第2條第1 項第1款均定有明文。次按人行道，
    指為專供行人通行之騎樓、走廊及劃設供行人行走之地面道
    路、與人行天橋及人行地下道；人行道，不得臨時停車，條
    例第3條第3款、安全規則第111條第1 項第1款規定甚明；另
    設有禁止停車標誌之處所不得停車，安全規則第112條第1項
    第4 款亦定有明文；再按汽車駕駛人在禁止臨時停車處所停
    車者，或在設有禁止停車標誌之處所停車者，均處新臺幣（
    下同）600元以上1,200元以下罰鍰，條例第56條第1項第1款
    、第4 款復有明文。而機器腳踏車駕駛人如有在禁止臨時停
    車處所停車或在設有禁止停車標誌之處所停車之違規情形，
    在舉發違反道路交通管理事件通知單上所載之應到案日期前
    到案聽候裁決，經主管機關調查後仍認定其有上開違規行為
    者，依違反道路交通管理事件統一裁罰基準表之規定，均需
    對該駕駛人處以600元之罰鍰。
二、本件受處分人甲○○騎乘車牌號碼AWT-456 號機車（下稱違
    規車輛），於民國96年8 月20日18時52分，在臺北市○○○
    路○段，經臺北市政府警察局大同分局 (下稱舉發機關)逕行
    舉發「在設有停止停車標誌之處所停車」違規，援依條例第
    56 條第1項第4款之規定，處罰鍰600元。
三、異議意旨略以：受處分人固不否認有於上揭時地將違規車輛
    停放於被舉發地點為警逕行舉發之事實，惟辯稱：重慶北路
    之騎樓均停滿機車，其暫停機車僅10分鐘就被處罰，難以折
    服；且受處分人違規停車之路段並未設置機慢車禁停牌，禁
    停汽車標示牌係於96年8月7日所新設置，於法舉發機關應經
    相當期間之勸導期，方得舉發；又受處分人退休後未領取老
    年年金，僅受退輔會每年三節1,000 元之慰問金，實無餘錢
    繳納罰款，請求撤銷原處分等語。經查：
  (一)受處分人騎乘違規車輛於前揭時間，在上開地點違規停車
      之事實，已為受處分人自承，復有舉發機關96年9 月10日
      書函在卷足憑，故受處分人違規之事證明確，堪以認定。
  (二)依舉發機關於卷附書函覆原處分機關及受處分人之答辯覆
      函內容可知，違規車輛於被舉發時、地確實「在人行道（
      騎樓）有禁止標誌處所停車」，為該舉發單位之員警逕行
      舉發。騎樓既屬於供行人通行之人行道範圍，係專供行人
      行走之處，依法本非供駕駛人停車之處所，受處分人在設
      有禁止停車標誌之處所停車之事實，業據受處分人自承，
      且受處分人聲明異議狀中對舉發機關之函覆事實亦無爭執
      ，故受處分人所據以聲明異議之理由如其他違規機車、僅
      停10分鐘、無勸導期、無錢繳納罰款等，即與判斷是否具
      備條例第56條第1項第4款規定之要件無涉。受處分人雖稱
      主管機關新設置標示牌通常須經一定期間宣導，故在宣導
      期前不應遭受處罰之理由; 然宣導期間之設置，僅係加強
      提醒民眾於停放車輛時注意配合之行政措施，並不影響已
      明文規定之法律效果，今受處分人之違規事證既已明確，
      自不因該行政措施而使違規之法律效果有所不同。至於受
      處分人所稱該路段之騎樓可供作停車之用，其僅係短暫停
      車，且已無財力繳納罰鍰等語，亦非得據此作為免責事由
      ，受處分人以前情置辯，自不可採。
四、綜上所述，本件受處分人確有在前開時、地違規停車之行為
    ，原處分機關依條例第56條第1 項4款規定裁處罰鍰600元，
    核無不合。本件受處分人之異議為無理由，應予駁回。
五、依道路交通案件處理辦法第19條，裁定如主文。
中　　華　　民　　國　　96　　年　　9 　　月　　29　　日
　　　　　　　　　交通法庭法　官　呂政燁
上正本證明與原本無異。
如不服本裁定，應於裁定送達後5日內向本院提出抗告狀。
                          書記官  劉俊源
中　　華　　民　　國　　96　　年　　9 　　月　　29　　日
